臺灣桃園地方法院民事簡易判決
110年度桃簡字第1915號
原      告  偉盛保全股份有限公司

法定代理人  白騰    
訴訟代理人  段思妤律師
被      告  大有可觀社區管理委員會

法定代理人  陳宣妤  
訴訟代理人  葉采欣  
            李福褘  

上列當事人間請求給付服務費事件，本院於民國111 年8 月3 日
言詞辯論終結，判決如下：
    主    文
被告應給付原告新臺幣壹拾壹萬玖仟零貳拾伍元，及自民國一百
一十年十月十三日起至清償日止，按週年利率百分之五計算之利
息。
原告其餘之訴駁回。
訴訟費用由被告負擔十分之六，餘由原告負擔。
本判決原告勝訴部分得假執行。但被告如以新臺幣壹拾壹萬玖仟
零貳拾伍元為原告預供擔保，得免為假執行。
原告其餘假執行之聲請駁回。 
    事實及理由
一、原告主張：
    兩造前簽訂「大有可觀社區安全維護契約書」，約定原告為
     被告社區提供駐衛保全服務，期間自民國110 年5 月1日起
    至111 年10月31日止，被告則應按月給付原告服務費用新臺
    幣（下同）118,125 元（下稱系爭保全契約）。然被告積欠
    原告110年6 月份服務費47,000 元、7 月份服務費25,400 
    元，經催告後被告仍未於7日內繳費，原告遂以書面通知被
    告終止系爭保全契約，並已於8月31日完成移交作業。詎被
    告又積欠110年8 月份服務費118,125元，共計積欠原告服務
    費190,525元，經原告催討均未置理。為此，爰依系爭保全
    契約之法律關係提起本訴等語。並聲明：被告應給付原告19
    0,525元，及自起訴狀繕本送達翌日起至清償日止，按週年
    利率5%計算之利息。願供擔保，請准宣告假執行。
二、被告則以：
　　依系爭保全契約第8條、第16條約定，原告對駐衛人員執行
    勤務有監督權，且附件視為契約之一部，而附件二：保全員
    管理督導罰則（下稱系爭罰則)，即作為值勤人員有缺失時
    之罰款依據。然原告於履約期間，先後發生多項如附表一、
    二所示之違反系爭罰則所列事由，自應自管理服務費中扣除
    ，而如附表所示之違約情形合計可扣除7 萬2,400 元。又原
    告未妥善保管被告之「第十一屆以前（管委會）之會議紀錄
    」、「第十二屆（管委會）1、5、6月會議記錄」、「社區
    公共區域部分鑰匙」、「109年5月1日起之國霖機電保養單
    」、「110年4、5月詠詮機電保養單」（下稱系爭文件物品)
    ，且依系爭保全契約雖僅約定被告無正當理由終止契約，應
    賠償原告1個月服務費，然原告無正當理由終止契約，亦應
    本於誠信原則，類推適用上開約定，賠償一個月的服務費，
    並以該一個月之服務費抵銷原告請求之110年8月份物業管理
    費等語。並聲明：原告之訴駁回；如受不利判決，願供擔保
    免予假執行。
三、原告主張兩造前簽訂系爭保全契約書，約定原告提供被告駐
    衛保全服務，期間自110 年5 月1日起至111 年10月31日止
    ，約定每月服務費用為118,125 元等情，業據其提出系爭保
    全契約書為證，並為被告所不爭執，堪信為真實。至原告主
    張被告積欠就108 年6、7、8 月份之服務費用尚有190,525
    元未為給付乙節，則為被告所否認，並以前揭情詞置辯。是
    本件之主要爭點厥為：被告所提扣減服務費用之抗辯有無理
    由？茲敘述如下：
　㈠依系爭保全契約第8條第2、3項約定：「⒉甲方(即被告)對駐
    衛人員執行勤務狀況有監督權，乙方（即原告)對駐衛人員
    應善盡管理考核之責。⒊駐衛人員如有怠忽職守、不遵守勤
    務準則規定，違反本契約約定或其他不法情事，甲方應以書
    面通知乙方按情節輕重予以懲處或調換。」等語（見本院卷
    第41頁），是依上開約定所載規定意旨可知，兩造就系爭罰
    則所定事項包括值勤人員工作疏失及違法違紀事項，應係課
    予被告對原告派任之值勤人員之監督權，從而約定被告發現
    系爭罰則所列情事發生時，應先以書面通知原告，予以改善
    期間，若有原告仍未改善情形，再由雙方認定違規事實後，
    由被告予以罰款，而非被告得片面扣罰。經查：
　⒈被告主張原告於110年6月份有違反系爭罰則所列事由，並提
    出大業郵局360號存證信函為證（見本院卷第9、10頁），堪
    認已符合兩造間所約定有發現系爭罰則所列情事發生時，被
    告應先以書面通知原告，予以改善期間，今被告主張原告仍
    未改善而扣款，除原告不爭執之金額8,500元外【附表一編
    號1（五天)、2、4、6、7、8、9】，既為原告所否認，自應
    由被告就原告保全人員之違規事實，負舉證之責。而就附表
    一編號1部分，被告就保全人員有17天未著制服之事實，並
    未舉證證明，所述即不可採；就附表一编號3部分，原告辯
    稱照片並未能證明執勤人員睡覺或姿態不雅，被告並未就此
    舉其他事證以實其說，所辯即難遽採；編號5部分，原告雖
    不否認於110年6月14日未管制人員、訪客及落實登記，惟辯
    稱係因救護人員救護住戶等語，本院審酌救護人員到社區執
    行救護，屬緊急狀態，若要求保全人員管制救護人員停留登
    記，恐有妨礙救護之虞，此不僅與現實脫節，且強人所難，
    亦有違公共利益，堪認被告不得以此扣除原告請求之管理服
    務費；就附表一編號10部分，原告雖不否認於110 年6 月未
    依規定填寫工作日誌，惟辯稱確實有督導，被告藉此扣款與
    本條意旨有違云云，然系爭罰則第10項所定違規事由為「未
    依規定確實填寫工作日誌」，衡酌該約定應係使被告可確認
    原告派任人員每日工作紀錄，原告既未依約定填寫，已造成
    被告管理事務之延宕，當無法據此免除罰則；就附表一編號
    11至14、編號16部分，被告雖提出手機簡訊照片為證，惟原
    告爭執上開照片之形式證據力，被告又未就此舉證以實其說
    ，其主張即難遽採；就附表一編號15部分，被告主張110年6
    月13日有社區住戶疑似確診，原告未即時通知被告云云，然
    依系爭罰則第11項所定違規事由為「未據實陳報異常事務」
    ，並未限定何時陳報，而被告既不爭執原告已於隔日即110
    年6月14日通知，則被告據此扣除服務費，難認有理；就附
    表一編號17部分，被告主張原告保全人員於110年6月26日晚
    間11時38許，指稱被告安全委員柯柏廷為「垃圾」等語，並
    提出簡訊對話紀錄為證（見本院卷第61頁），然細觀渠等間
    之對話內容，肇因於社區公共事務參與意見不一致，就社區
    管理委員會安全委員擔任資格而有所爭執，並於爭執過程中
    口出「垃圾」之詞，由其上下文觀之，應係就公共事務參與
    論爭及維護自身名譽權利之意味，尚非無端謾罵，自難認其
    主觀上對住戶有態度惡劣之情事；另就附表一編號18部分，
    經本院當庭勘驗錄影畫面結果，由兩造對話內容觀之，無非
    係原告保全人員因被告社區安全委員向其索取物品或資料，
    而於言詞討論中表達強烈不滿並拒絕提供之加強語氣，然「
    靠」、「要你的頭勒」只不過為原告保全人員不願再與伊溝
    通、拒絕提供之較為激烈、粗俗之用詞，其態度雖有不妥，
    惟尚難據此率認其有對住戶態度惡劣之情，是以，被告以此
    辯稱對於管理服務費得以各扣除1,000 元，亦均不足採。
　⒉被告另主張原告於110年7月份有違反系爭罰則所列事由，自
    應自管理服務費中扣除25,400元云云，然除原告不爭執之金
    額8,000元外（附表二編號1、2、3、4、5、6、7、9、10、1
    2、13、14、15），縱被告所稱原告保全人員有如附表二之
    其他怠忽職守行為為真，然被告未提出「以書面」通知原告
    之證明，被告就此既無法提出具體書面以為佐證，堪認被告
    顯未盡罰款應先通知改善之義務，自難逕為片面主張就該等
    事實得以對原告罰款，此部分所辯即不足為採。　
　⒊綜上，除原告不爭執之金額16,500元外【附表一編號1（五天
    )、2、3、4、6、7、8、9，及附表二編號1、2、3、4、5、6
    、7、9、10、12、13、14、15】，被告抗辯得罰款之金額為
    15,000元（即附表一編號10部分之事實），共計31,500元，
    洵屬可採，其餘所辯服務費之扣款，則屬無據。
　㈡另被告辯稱原告社區服務期間，未妥善保存社區重要文件物
    品，致交接時發現有遺失系爭文件物品，已嚴重影響被告社
    區事務推動，應以一個月服務費118,125 元作為被告所受損
    害，並從管理服務費用中扣除等語，並提出交接清冊為證（
    見本院卷第83至85頁），且為原告所不爭執（見本院卷第12
    9頁），堪認原告未妥善保存，而遺失系爭文件物品，自有
    違反善良管理人之注意義務，而應負債務不履行損害賠償責
    任。本院斟酌被告未具體證明損害情形及金額，認定有關會
    議紀錄及鑰匙遺失，影響應屬有限，而保養單亦應可再向相
    關廠商查詢，損失尚屬輕微，爰依民事訴訟法第222 條第2 
    項規定，認被告受有4萬元之損害，應屬合理。
  ㈢至被告又辯稱原告無正當理由終止契約，應本於誠信原則，
    類推適用系爭保全契約第12條第2項約定，賠償被告1個月的
    服務費云云。然查，依上開約定所載：「契約履行未逾一年
    甲方(即被告)無正當理由而終止契約者，應賠償乙方（即原
    告)一個月服務費」等語（見本院卷第42頁），而系爭保全
    契約係基於契約自由原則下經雙方當事人簽約同意，即應受
    該契約約定之拘束，被告未能提出事證說明及佐證有何類推
    適用之基礎存在，是本件可否類推適用，已顯有疑問。況，
    縱認本件得類推適用，然系爭保全契約履行已逾一年，且本
    件係因被告未依約給付服務費，經原告定期催告後終止，亦
    與上開要件不符，故被告所辯，即無理由。
　㈣末按二人互負債務，而其給付種類相同，並均屆清償期者，
    各得以其債務，與他方之債務，互為抵銷。但依債之性質不
    能抵銷或依當事人之特約不得抵銷者，不在此限，民法第33
    4條定有明文，查原告依系爭保全契約之約定，尚得請求被
    告給付之保全服務費為190,525元，而被告主張其得抵銷之
    金額為71,500（罰款31,500元、遺失系爭文件物品4萬元）
    ，為有理由，已如前述，執此，本件經被告主張抵銷後，原
    告依系爭契約得請求被告給付之保全服務費應為119,025元
    （190,525元－71,500元＝119,025元）。
四、綜上所述，原告依系爭保全契約之法律關係，請求被告給付
    11萬9,025元，及訴狀繕本送達翌日（見本院卷第22頁）110
     年10月13日起至清償日止，按週年利率5%計算之利息，為
    有理由，應予准許。逾此部分，則為無理由，應予駁回。
五、本件係就民事訴訟法第427 條第1 項適用簡易程序所為被告
    敗訴之判決，爰依同法第389 條第1 項第3 款之規定，依職
    權宣告假執行。至原告雖聲明願供擔保請准宣告假執行，惟
    本院既已職權宣告假執行，原告此部分聲請，核僅為促請本
    院職權發動，自無庸另為准駁之諭知。另原告敗訴部分，假
    執行之聲請予駁回。又被告陳明願供擔保，請求免為假執行
    ，核無不合，爰酌定相當擔保金額准許之。
六、本件事證已臻明確，兩造其餘之攻擊防禦方法及所提證據，
    於判決結果不生影響，爰不一一論列，併此敘明。 
七、訴訟費用負擔之依據：民事訴訟法第79條。
　
中    華    民    國   111    年    8     月    25    日
                  桃園簡易庭  法  官  汪智陽
以上正本係照原本作成。
如不服本判決，應於送達後20日內，向本院提出上訴狀並表明上
訴理由，如於本判決宣示後送達前提起上訴者，應於判決送達後
20日內補提上訴理由書（須附繕本）。
如委任律師提起上訴者，應一併繳納上訴審裁判費。
中    華    民    國   111    年    8     月    25    日
                              書記官  陳家蓁
附表一：
編 號 扣款情事 扣款依據 (系爭罰則) 扣款罰則 （新臺幣） 扣款金額 （新臺幣） 1 110 年6 月未著制服 第15項 1,000元/次 22,000元 2 110 年6 月27日 未著制服 第15項 1,000元/次 1,000元 3 110年6月26日執勤時睡覺、姿勢不雅 第7 項  500元/次 500元  4 110年6月27日執勤時睡覺、姿勢不雅 第7 項  500元/次 500元  5 110年6月14日未管制人員、訪客及落實登記（救護人員進入社區) 第5 項  500元/次 500元  6 110年6月6 日未管制人員、訪客及落實登記 第5 項  500元/次 500元  7 110年6月12日未管制人員、訪客及落實登記 第5 項  500元/次 500元  8 110年6月12日未管制人員、訪客及落實登記 第5 項  500元/次 500元  9 110年6月15日未管制人員、訪客及落實登記 第5 項  500元/次 500元  10 110 年6 月未依規定填寫工作日誌 第10項 500元/次 15,000元 11 110年6月4 日未據實呈報異常事務(住戶於智生活反映事項未通報) 第11項  500元/次 500元  12 110年6月5 日未據實呈報異常事務(住戶於智生活反映事項未通報) 第11項  500元/次 500元  13 110年6月6 日未據實呈報異常事務(住戶於智生活反映事項未通報) 第11項  500元/次 500元  14 110年6月6 日未據實呈報異常事務(住戶於智生活反映事項未通報) 第11項  500元/次 500元  15 110年6月13日未據實呈報異常事務（住戶疑似確認未即時通報) 第11項  500元/次 500元  16 110年6月22日未據實呈報異常事務(住戶於智生活反映事項未通報) 第11項  500元/次 500元  17 110年6月26日對住戶態度惡劣規勸不聽 第17項  1,000元/次 1,000元  18 110年6月26日對住戶態度惡劣規勸不聽 第17項  1,000元/次 1,000元  

附表二：
編 號 扣款情事 扣款依據 (系爭罰則) 扣款罰則 （新臺幣） 扣款金額 （新臺幣） 1 110 年7 月1日未管制人員、訪客及落實登記 第5項 500元/次 500元 2 110 年7 月2日未管制人員、訪客及落實登記 第5項 500元/次 500元 3 110 年7 月4日未著制服 第15項 1,000元/次 1,000元 4 110年7月4 日執勤時睡覺、姿勢不雅 第7 項  500元/次 500元  5 110 年7 月7日未著制服 第15項 1,000元/次 1,000元 6 110 年7 月13日未著制服 第15項 1,000元/次 1,000元 7 110年7月13日執勤時睡覺、姿勢不雅 第7 項  500元/次 500元  8 110年7月15日閱讀書報（長時間滑手機) 第3 項  300元/次 300元  9 110年7月18日執勤時睡覺、姿勢不雅 第7 項  500元/次 500元  10 110年7月24日執勤時睡覺、姿勢不雅 第7 項  500元/次 500元  11 110年7月24日閱讀書報（長時間滑手機) 第3 項  300元/次 300元  12 110年7月22日未據實呈報異常事務(住戶取包裹時發現誤植) 第11項  500元/次 500元  13 110年7月26日執勤時睡覺、姿勢不雅 第7 項  500元/次 500元  14 110年7月28日執勤時睡覺、姿勢不雅 第7 項  500元/次 500元  15 110年7月30日執勤時睡覺、姿勢不雅 第7 項  500元/次 500元  16 110 年7 月未依規定填寫工作日誌 第10項 500元/次 7,500元 17 110 年7月無故未依規定按時巡邏 第2 項 300元/次 9,300元